---
title: "Trabalho I"
author: "Charlotte Junge"
output: html_document
---

```{r setup, include=FALSE}
knitr::opts_chunk$set(echo = TRUE)
```

## R Markdown

O seguinte trabalho busca explorar e analisar os dados do HiperUFSC que contém dados de vendas de 1559 produtos em 10 lojas localizadas em diferentes cidades.

Primeiro, eu criei um diretório de trabalho para esse projeto e baixei o pacote do ggplot2.
```{r}
setwd("~/Documents/Bachelor/6. Semester/Estatística e Modelos de Previsao")
library("ggplot2", lib.loc="/Library/Frameworks/R.framework/Versions/3.5/Resources/library")
```

Pronto. Em seguinte, vamos carregar os dados para comecar o nosso trabalho. Para isso, lhe dizemos ao computador em qual arquivo ele pode achar o sheet em formato csv. Eu fiz um vetor para chamar esse dataset de "HiperUFSC". Depois eu usei a funcao "attach" já que é esse dataset com qual vamos trabalhar.

```{r}
HiperUFSC <- read.csv("~/Downloads/HiperUFSC Dataset - Sheet1.csv")
attach(HiperUFSC)
```

## Primeiros passos

Antes de tudo, precisamos saber quais dados sao quantitativos e quais sao qualitativos. Isso pode ser feito facilmente com a funcao "str". Aqui voces podem observar quais sao numéricos ("num") e quais sao fatores ("Factor").

```{r Str, echo=TRUE}
str(HiperUFSC)
```

No próximo passo, eu quero saber mais sobre as categorias das variáveis qualitativas. Uma tabela é prático para isso. Vamos lá.

```{r}
table(HiperUFSC$Item_Identifier)
table(HiperUFSC$Item_Fat_Content)
table(HiperUFSC$Item_Type)
table(HiperUFSC$Outlet_Identifier)
table(HiperUFSC$Outlet_Size)
table(HiperUFSC$Outlet_Location_Type)
table(HiperUFSC$Outlet_Type)

```

Beleza, só que agora percebi uma falha técnica na variável "Item_Fat_Content". Precisamos limpar o dado para poder trabalhar com ele. Vamos substituir pelos nomes corretos. 

```{r}
HiperUFSC$Item_Fat_Content[HiperUFSC$Item_Fat_Content=="LF"]<-"Low Fat"
HiperUFSC$Item_Fat_Content[HiperUFSC$Item_Fat_Content=="low fat"]<-"Low Fat"
HiperUFSC$Item_Fat_Content[HiperUFSC$Item_Fat_Content=="reg"]<-"Regular"
```

A ver como ficou agora.

```{r}
table(HiperUFSC$Item_Fat_Content)
```

Agora, vou tentar sumarizar os dados. O mais facil é a funcao "summary". Comecamos com as variaveis quantitativas para obter as medidas de localizacao e dispersao média e mediana e também os quartis.

```{r}
summary(HiperUFSC$Item_Weight)
summary(HiperUFSC$Item_Visibility)
summary(HiperUFSC$Item_MRP)
summary(HiperUFSC$Outlet_Establishment_Year)
summary(HiperUFSC$Item_Outlet_Sales)
```

Para o desvio padrao é preciso usar outro codigo.

```{r}
sd(HiperUFSC$Item_Weight)
sd(HiperUFSC$Item_Visibility)
sd(HiperUFSC$Item_MRP)
sd(HiperUFSC$Outlet_Establishment_Year)
sd(HiperUFSC$Item_Outlet_Sales)
```

Para calcular o coeficiente de variacao eu fiz uma funcao a parte. A formula é CV = Desvio padrao / Média. Essa apliquei para todas as variáveis quantitativas. 

```{r}
CV <- function(mean, sd){
  (sd/mean)
}

CV(mean(HiperUFSC$Item_Weight), sd(HiperUFSC$Item_Weight))
CV(mean(HiperUFSC$Item_Visibility), sd(HiperUFSC$Item_Visibility))
CV(mean(HiperUFSC$Item_MRP), sd(HiperUFSC$Item_MRP))
CV(mean(HiperUFSC$Outlet_Establishment_Year), sd(HiperUFSC$Outlet_Establishment_Year))
CV(mean(HiperUFSC$Item_Outlet_Sales), sd(HiperUFSC$Item_Outlet_Sales))
```

Para variáveis qualitativas, faz mais sentido o parametro moda.


```{r}
which.max(table(HiperUFSC$Item_Identifier))
which.max(table(HiperUFSC$Item_Fat_Content))
which.max(table(HiperUFSC$Item_Type))
which.max(table(HiperUFSC$Outlet_Identifier))
which.max(table(HiperUFSC$Outlet_Size))
which.max(table(HiperUFSC$Outlet_Location_Type))
which.max(table(HiperUFSC$Outlet_Type))
```

As tabelas de contingencia também servem bem para ver a distribuicao das categorias.
Ja vimos elas mas vou volocar mais uma vez. 

```{r}
table(HiperUFSC$Item_Identifier)
table(HiperUFSC$Item_Fat_Content)
table(HiperUFSC$Item_Type)
table(HiperUFSC$Outlet_Identifier)
table(HiperUFSC$Outlet_Size)
table(HiperUFSC$Outlet_Location_Type)
table(HiperUFSC$Outlet_Type)

```

## Gráficos

No seguinte vou apresentar alguns gráficos. Comecamos com o Grupo 1: Gráficos envolvendo uma variável.

a) Quantitativas

```{r message=FALSE, warning=FALSE}
hist(Item_Visibility)
plot(density(HiperUFSC$Item_Visibility))
boxplot(HiperUFSC$Item_Visibility)
c <- ggplot(HiperUFSC, aes(Item_MRP))
c + geom_area(stat = "bin", color ="red")
```

b) Categóricas

```{r message=FALSE, warning=FALSE}
plot(HiperUFSC$Outlet_Location_Type)
plot(HiperUFSC$Outlet_Type) 
dados = table(HiperUFSC$Item_Type) 
legenda = paste(HiperUFSC$Item_Type, dados)  
pie(dados, labels = legenda)
d <- ggplot(HiperUFSC, aes(Item_Type))
d + geom_bar(color="green", alpha = 0.5) # aahhhh???
ggplot(HiperUFSC, aes(Item_Fat_Content)) + geom_bar(color="blue", fill = "blue") + coord_polar(theta = "x", direction=1 ) 
```

Grupo 2: Gráficos envolvendo duas variáveis.

a) Quantitativa vs Quantitativa
```{r message=FALSE, warning=FALSE}
e <- ggplot(HiperUFSC, aes(Item_Weight, Item_MRP))
e + geom_point(color = "red") 
plot(HiperUFSC$Item_MRP, HiperUFSC$Item_Outlet_Sales)

```

b) Categórica vs Categórica
```{r message=FALSE, warning=FALSE}
plot(table(HiperUFSC$Outlet_Size, HiperUFSC$Outlet_Location_Type))
bartable = table(HiperUFSC$Outlet_Size, HiperUFSC$Outlet_Location_Type) 
barplot(bartable, beside = TRUE, legend = levels(unique(HiperUFSC$Outlet_Size))) 
g <- ggplot(HiperUFSC, aes(Outlet_Size, Outlet_Location_Type))
g + geom_count(color = "yellow", fill = "yellow")
g <- ggplot(HiperUFSC, aes(Outlet_Identifier, Outlet_Size))
g + geom_count(color = "green", fill = "green")
```

c) Categórica vs Quantitativa
```{r message=FALSE, warning=FALSE}
f <- ggplot(HiperUFSC, aes(Outlet_Identifier, Item_Outlet_Sales))
f + geom_col(color="orange", fill="orange")

c + geom_density(aes(fill = Item_Type), alpha = 0.4)
```

Grupo 3: Gráficos envolvendo múltiplas variáveis

b) Facets
```{r message=FALSE, warning=FALSE}
t <- ggplot(HiperUFSC, aes(Item_Outlet_Sales, Item_MRP)) + geom_point()
t + facet_grid(. ~ Outlet_Identifier)
